臺灣高等法院刑事判決　　　　　　　　　　　　　九十三年度上訴字第三０三四號
　　上　訴　人
　　即　被　告　乙○○
右上訴人因偽造文書等案件，不服臺灣士林地方法院九十二年度訴字第二０四號，中
華民國九十三年九月六日第一審判決（起訴案號：臺灣士林地方法院檢察署九十一年
度偵字第四一二一號），提起上訴，本院判決如左：
    主  文
原判決撤銷。
乙○○行使偽造私文書，足以生損害於他人，處有期徒刑伍月，如易科罰金以參佰元
折算壹日。
偽造之富邦商業銀行卡號0000000000000000號信用卡背面之「甲○
○」署押壹枚、如附表編號一、二號所示各筆刷卡購物時所偽造之「甲○○」名義簽
帳單顧客存根聯各壹紙 (共貳紙) 、如附表編號一、二號所示各筆刷卡購物時在簽帳
單特約商店存根聯上偽造之「甲○○」署押各壹枚(共貳枚) 均沒收。
    事  實
一、乙○○前有侵占、竊盜罪等犯罪紀錄 (尚不構成累犯) ，素行非佳，猶不知悔改
    ，其任職址設台北市北投區○○○路一七五巷二號之水正國際股份有限公司（下
    稱水正公司，起訴書誤為水屏國際股份有限公司），該址另設有水屏實業有限公
    司。乙○○於民國九十年十一月二十七日某時，在上址以水屏實業有限公司章戳
    代收受富邦商業銀行（下稱富邦銀行）寄交予已離職員工甲○○該銀行核發之卡
    號0000000000000000號信用卡後，竟意圖為自己不法之所有，
    將所持有甲○○富邦銀行前揭卡號信用卡據為己有，予以侵占入己；復基於行使
    偽造私文書、意圖得財產上不法利益之犯意，先在該信用卡背面簽名欄內偽造甲
    ○○之署押，表示甲○○於該信用卡有效期限內有權使用該信用卡之辨識及證明
    ，而偽造私文書，嗣於九十年十二月三日深夜，至富邦銀行特約商店之百秀ＫＴ
    Ｖ唱歌消費，於翌 (四) 日凌晨零時三十九分、同日凌晨零時四十四分欲刷卡付
    款時，佯稱係「甲○○」本人，接續持富邦銀行前揭卡號信用卡刷卡消費，並以
    複寫方式同時在簽帳單顧客存根聯及特約商店存根聯上偽簽「甲○○」之署押，
    一次偽造完成「甲○○」名義確認消費金額之簽帳單私文書（一式二聯，一聯由
    乙○○保管，一聯由特約商店持向發卡銀行請款），持以行使交付與該百秀ＫＴ
    Ｖ職員核對，致百秀ＫＴＶ之職員陷於錯誤誤認其確為甲○○本人，而同意其簽
    帳消費，共計詐得免費唱歌、消費之不法利益新臺幣（下同）五萬一千元（詳細
    刷卡之時間、特約商店及金額均詳如附表編號一、二號所示），均足生損害於甲
    ○○、富邦銀行及百秀ＫＴＶ。嗣甲○○於九十年十二月十五日接獲富邦銀行信
    用卡繳費通知後，發覺信用卡遭他人冒用而報警處理，始查獲上情。
二、案經台北市政府警察局北投分局報請台灣士林地方法院檢察署檢察官偵查起訴。
    理  由
一、訊據被告乙○○固不否認在址設台北市北投區○○○路一七五巷二號之水正公司
    任職，該址另設有水屏實業有限公司，甲○○前亦在該址任職之情，惟矢口否認
    有何行使偽造私文書、詐欺取財犯行，辯稱：我未曾侵占離職員工甲○○之富邦
    銀行前揭卡號信用卡，亦未曾盜刷該信用卡，也未至附表編號一、二號所示之百
    秀ＫＴＶ消費，我如唱ＫＴＶ，均至台北市○○○路○段一三五巷三三之一號之
    「絹ＫＴＶ」，未曾去過百秀ＫＴＶ云云，惟查：
(一)被害人甲○○前向富邦銀行申請核發信用卡，富邦銀行將核發予甲○○之卡號0
    000000000000000號信用卡經由郵局以掛號信件於九十年十一月
    二十七日，寄達至台北市北投區○○○路一七五巷二號，收信人並以水屏實業有
    限公司之章戳代為收受。惟被害人甲○○並未收到該信用卡，嗣有人持富邦銀行
    前揭卡號信用卡以甲○○之名義，於附表編號一、二號所示之時間至富邦銀行特
    約商店之百秀ＫＴＶ唱歌，並持卡消費等情，業據被害人甲○○於警詢、偵查及
    原審證述綦詳，並有富邦銀行信用卡部於九十一年三月二十五日以九一富銀信卡
    第一三一號函附之信用卡申請書、郵局掛號信件送達回執、甲○○切結書、富邦
    銀行信用卡部整理之前開信用卡刷卡明細、簽帳單特約商店存根聯等件在卷可稽
    。堪認被害人甲○○並未收到富邦銀行寄交之前揭卡號信用卡，且該信用卡遭人
    於附表編號一、二號所示之時、地，冒被害人甲○○之名義簽帳消費。
(二)偵查中檢察官曾先後委請國防部憲兵司令部刑事鑑識中心、內政部警政署刑事警
    察局鑑定信用卡簽帳單上之字跡是否與被告本人之字跡相同，然因送鑑之簽帳單
    非原本，且參考資料僅有當庭書寫之字跡，可供比對之字數亦不足，無法進行特
    徵比對，或因待鑑與比對字書寫方式不同，且待鑑字有模仿之虞，僅由現有資料
    ，尚無法認定，而均無從據以鑑定，此有國防部憲兵司令部刑事鑑識中心九十一
    年十一月六日綱得字第一五八五一號鑑驗通知書、內政部警政署刑事警察局九十
    二年二月十一日刑鑑字第０九二００一八三四０號函各一件在卷可稽 (見偵查卷
    第一六六頁、第一八六頁），故本案已無從藉由筆跡鑑定以查明持用富邦銀行前
    揭卡號信用卡刷卡消費之人。
(三)富邦銀行前揭卡號信用卡使用人於九十年十二月四日在百秀ＫＴＶ（即附表編號
    一、二號）欲以該信用卡刷卡付費時，該持卡人為取得刷卡授權碼時，富邦銀行
    職員有與持有該信用卡使用人通電話核對申請人之相關資料，並錄製有上開通訊
    之錄音帶，經被害人甲○○聆聽上開錄音帶辨認後，被害人甲○○認該使用人之
    聲音與被告之聲音相符，尤其是被告略帶口吃、講話停頓之特徵等情，業據甲○
    ○於警詢及原審之結證屬實 (見原審卷第五十頁) ，並有富邦銀行九十一年三月
    二十五日九一銀信卡第一三一號、九十一年六月十七日九一銀信卡第二六一號函
    及所附之錄音帶一卷在卷可稽，且被告於本院審理時其確略帶輕微口吃，講話有
    時稍有停頓，此均與被害人甲○○之證述情節相符。且原審徵得被告同意為聲紋
    鑑定，將該錄音帶送請法務部調查局為聲紋鑑定，法務部調查局負責聲紋鑑定之
    林振興即請被告按前開電話錄音帶所錄信用卡使用人說話之內容各陳述二次，因
    被告二次陳述比對出來之音質均相同，顯示未作假，林振興即取用其中一次陳述
    比對上開電話錄音帶錄得信用卡使用人之聲音，經以語音分析法將上開錄音帶之
    聲紋抓出後，以特徵比對方式，採特強頻率帶（即物理學所稱之聲音的共振峰）
    ，再加上聲紋整體的相似率（即聲紋特徵比對法），依上開錄音帶錄得信用卡使
    用人所陳述之話語與前開被告本人於調查局陳述之相同內容，每個字、每個音一
    一比對，將二者之相似率統計後，比對ＰＳＳ圖（此圖乃經美國聲紋專家ＴＯＳ
    Ｉ博士研究十年，以一萬五千多人為實驗對象，而歸納出之研究結論），經比對
    結果錄音帶所錄信用卡使用人之聲音與被告之聲音相同等情，業據鑑定證人林振
    興於原審審理時結證證述在卷 (見原審卷第一四六至一四九頁) ，並有法務部調
    查局九十三年五月二十日調科參字第０九三００一九九二００號鑑定報告書、林
    振興庭提之被告及錄音帶所錄盜刷者之聲紋圖、鑑定分析表、ＰＳＳ圖等在卷可
    參。再查聲紋辨識的原理，主要係基於每個人的發音器官如聲帶、聲道、唇、齒
    、舌、顎、口腔、鼻腔等形狀、大小結構不同，各具有其「獨特性」及「重現性
    」，因此會發出其個人獨特的口音和腔調，迄今國內外專家學者實驗尚未發現二
    人聲音音質及聲紋特徵完全相同之紀錄等情，有法務部調查局九十二年八月一日
    調科參字第○九二○○二六○六七○號函在卷可參。而鑑定證人林振興於原審審
    理時亦證稱：在國外如美國因為地大，所以為聲紋鑑定，一般只以二捲錄音帶作
    比對，本人並未親自到場，聲紋鑑定之準確率是百分之八十三到九十，而法務部
    調查局為聲紋鑑定，除要有比對的錄音帶外，另要本人親自到場採聲音作鑑定，
    因為本人親自到場，故可以判斷所採之說話聲音有無偽裝作假，故準確率較國外
    高等語，堪認鑑定之結果若聲紋音質相同，即可確定為同一人之聲音。另被告雖
    稱：其曾因顏面骨折併凹陷，而於九十一年十月十七日行脂肪移植手術等語，並
    提出長庚紀念醫院診斷證明書為證，惟被告雖曾顏面受傷，但顏面受傷需傷勢非
    常嚴重方會影響聲紋，而施行手術之結果除非影響到聲帶，方會影響聲紋。林振
    興為前述聲紋鑑定時，被告顏面之傷勢己痊癒，且為鑑定時，被告講話發音清楚
    ，並不會影響聲紋，林振興方為聲紋鑑定等情，已據鑑定證人林振興於原審證述
    甚明，是縱被告曾因顏面骨折併凹陷，而施行脂肪移植手術，亦不會影響其聲紋
    ，而影響前開聲紋鑑定結果，準此，被告確為持用富邦銀行前揭卡號信用卡至百
    秀ＫＴＶ刷卡消費，並以電話與富邦銀行行員通話以取得消費該信用卡之授權號
    碼之人無疑。至原審前函請內政部警政署刑事警察局為聲紋鑑定，該局於九十三
    年三月八日以刑鑑字第○九三○○四五三六五號函覆以：送鑑扣案錄音帶經輸入
    聲譜分析儀檢視，因語音內容為其他背景雜訊干擾，致其聲譜特徵無法辨識，雖
    經背景雜訊消除之處理再為檢視，惟待鑑語音之聲譜特徵仍不符合鑑驗需求，因
    此本案歉難辦理等語，然查為聲紋鑑定之儀器有優劣之別，行聲紋鑑定人之專業
    程度亦有不同，難以內政部警政署刑事警察局函覆無法鑑定，即認法務部調查局
    前開鑑定有疑義不可採，而為有利被告之認定。
(四)被告申請使用之0000000000號行動電話，於九十年十二月四日凌晨零
    時三十三分三十九秒，在台灣大哥大股份有限公司設於台北市○○區○○街五十
    二號四樓之基地台位置使用電話等情，有台灣大哥大股份有限公司雙向通聯資料
    查詢、該公司九十二年七月七日法警０九二二九九二０號函在卷可參（見偵查卷
    第五十九頁），而百秀ＫＴＶ所在之台北市○○○路○段一０五巷十二之六號地
    下室一帶，其基地台位置可能為台北市○○街五十二號四樓及台北市○○○路一
    ０二號十二樓頂，此亦有台灣大哥大股份有限公司九十二年六月十二日台信網字
    第０七七三號函在卷可稽（見原審卷第二十八頁），被告緊接於附表編號一、二
    號所示之刷卡時間前，其人亦係在台北市○○○路一帶，與百秀ＫＴＶ極為接近
    ，復參以與富邦銀行職員通話藉以取得授權號碼之人之發聲特質（口吃、講話停
    頓）及聲紋比對均與被告相符之情，被告確為持用富邦銀行前揭卡號信用卡在百
    秀ＫＴＶ刷卡消費之人，至此已至為明確。雖被告辯稱其係經常至台北市○○○
    路之絹ＫＴＶ唱歌消費云云，然一般人之消費習慣非一成不變，而喜歡追求新鮮
    ，被告倘確於案發之日係前往絹ＫＴＶ，何以不及時提出消費之簽帳單或賒賬單
    等單據，或提出當日與其前往絹ＫＴＶ之友人，甚或絹ＫＴＶ與之熟稔之職員、
    服務小姐為證人，以證明其案發當日之確實所在，及至今日距案發之時已近三年
    ，人事全非，根本不可能藉由傳喚絹ＫＴＶ之職員以查明被告辯解之真實性，是
    被告空言辯稱其係前往絹ＫＴＶ消費，從未至百秀ＫＴＶ消費云云，不足採信。
(五)又被告聲請傳喚如附表編號一、二號所示百秀ＫＴＶ之人員指認其是否曾至該店
    唱歌消費，然本件迄今已有多年，且商店一日接觸之客人，何僅被告一人，縱上
    開商店人員到庭，亦難以指認，況本件待證事實已臻明確，是被告聲請傳喚之富
    邦銀行特約商店人員，核無必要，併此敘明。
(六)綜上所述，本件事證明確，被告之答辯均為卸責之詞，不足採信。本件事證明確
    ，被告犯行洵堪認定，應依法論科。
二、按在信用卡背面簽名欄簽名，自形式上整體觀察，即足以知悉係表示信用卡之簽
    名者於信用卡有效期限內有權使用該信用卡之辨識及證明，並非依習慣或特約表
    示一定用意之證明，性質上係屬刑法第二百十條之私文書 (最高法院九十三年四
    月十三日九十三年第二次刑事庭會議) ；又按信用卡簽帳單，係持卡人向特約商
    店消費後，簽署持卡人之姓名，由特約商店將第一聯交持卡人收執，第二聯、第
    三聯則由特約商店取回，再由特約商店將第三聯交與收單機構存查，資以向發卡
    銀行請款。該簽帳單由持卡人簽名，即表示持卡人同意依據其與發卡銀行間之約
    定，對其所購物品或接受服務，均應按簽帳單之消費金額，付款與發卡銀行。故
    持卡人於簽帳單簽名，係對所簽金額負擔付款之義務，性質上屬消費付款契約書
    ，亦為私文書（最高法院九十年度台上字第六八九八號判決意旨參照，註：目前
    之簽帳單大多為二聯式，而非以往之三聯式）。核被告代甲○○收受前揭富邦銀
    行信用卡後，未交付甲○○，竟將之占為己有部分，係犯刑法第三百三十五條第
    一項之侵占罪；嗣被告於甲○○前開信用卡背面偽造「甲○○」之署押，已使該
    信用卡具有文字性、有體性、持續性、意思性及名義性而成為刑法上文書之概念
    ，及於簽帳單上偽造「甲○○」之署押，而偽造「甲○○」名義確認其消費付款
    之私文書，持交商店藉以詐欺得利部分，均係犯刑法第二百十六條、第二百十條
    之行使偽造私文書罪（信用卡背面及簽帳單之私文書），及同法第三百三十九條
    第二項之詐欺得利罪（應科以同條第一項之刑）。被告所犯偽造「甲○○」署押
    之行為，為其偽造私文書之部分行為，皆不另論罪，又偽造前開私文書後，復持
    以行使，偽造之低度行為為行使之高度行為所吸收，亦不另論罪。被告於各該附
    表編號一、二號所示之時、地，以一次消費時機，先後緊接行使富邦銀行前揭卡
    號信用卡背面偽造之「甲○○」私文書及「甲○○」名義之簽帳單，在法律上仍
    應評價為一個行使行為，其以一行為行使同屬甲○○名義之二件私文書（信用卡
    背面及簽帳單之私文書），仍應論以單純一罪。又被告於附表編號一、二號所示
    之時間，各以一行為行使同屬甲○○名義之私文書及詐欺得利，其前後僅相隔五
    分鐘，又在同一ＫＴＶ店消費，應係利用密接之時間，在同一地點為之，為接續
    犯，亦屬單純一罪。被告所犯刑法第三百三十五條第一項之侵占罪、刑法第二百
    十六條、第二百十條行使偽造私文書罪、刑法第三百三十九條第二項之詐欺得利
    罪間，互有方法、結果之牽連關係，依刑法第五十五條規定，應從一重之行使偽
    造私文書罪處斷。
三、原審判決對被告予以論罪科刑，固非無見。惟查：(一)信用卡背面之簽名，屬消
    費付款契約書，故偽造信用卡背面之簽名，係表示消費付款之意思，為私文書，
    持以行使，應成立刑法第二百十六條、第二百十條之行使偽造私文書罪，原審判
    決於理由欄未予說明，已有未合；(二)被告並未犯下附表編號三至六號所示之行
    使偽造私文書及詐欺取財之犯行 (詳後述) ，原審判決認被告亦觸犯此部分犯行
    ，亦有未合。被告上訴猶執陳詞否認有何附表編號一、二號所示之行使偽造私文
    書、詐欺得利犯行，固無理由，惟原判決既有上開可議之處，自應由本院予以撤
    銷改判，爰審酌被告素行、信用不佳，因貪圖物質享受，偽以甲○○名義信用卡
    持以刷卡消費，所詐欺之次數、對象及金額尚非多數，尚未嚴重影響社會經濟之
    交易秩序，所生損害輕微，然犯罪後未能坦承犯行，浪費司法資源於筆跡、聲紋
    鑑定等事項，亦未清償刷卡款項等一切犯罪情狀，量處如主文第二項所示之刑，
    並諭知易科罰金之折算標準。被告於富邦銀行前揭卡號信用卡背面偽造之「甲○
    ○」署押一枚，雖該信用卡未扣案，然無證據證明已滅失，於其上偽造之「甲○
    ○」署押，自應諭知沒收。又如附表編號一、二號所示二筆刷卡購物時所偽造之
    「甲○○」名義簽帳單顧客存根聯二紙，屬被告所有並為其前開行使偽造私文書
    、詐欺得利罪所用之物，雖未扣案，然無證據證明已不存在，爰均依刑法第三十
    八條第一項第二款宣告沒收（附表編號一、二號所示簽帳單顧客存根聯既已沒收
    ，其上偽造之「甲○○」署押自毋庸重複諭知沒收）。又如附表編號一、二號所
    示二筆刷卡購物時所偽造之「甲○○」名義簽帳單之特約商店存根聯二紙，已分
    別交付各特約商店，非屬被告所有，然該特約商店存根聯二紙上偽造之「甲○○
    」署押共二枚，應依刑法第二百十九條宣告沒收。
四、公訴意旨另以：被告持偽造之甲○○富邦銀行前揭卡號信用卡，復於附表編號三
    至六號所示之時間、地點，向各該特約商店刷卡購物，於每次購物後欲付款時，
    即持該信用卡刷卡，並以複寫方式同時在簽帳單顧客存根聯及特約商店存根聯上
    偽簽「甲○○」之署押，並持交各該特約商店，致各該特約商店誤認其為甲○○
    本人，而同意其簽帳購物、消費，共計詐得二萬六千五百零八元（詳細刷卡之時
    間、特約商店及金額，詳如附表編號三至六號所示），足生損害於甲○○、富邦
    銀行及附表編號三至六號所示之特約商店，因認被告此部分亦係犯刑法第二百十
    六條、第二百十條之行使偽造私文書罪，及同法第三百三十九條第一項之詐欺財
    物罪嫌。訊據被告堅決否認有此部分犯行，辯稱：其未曾持用富邦銀行前揭卡號
    信用卡至附表編號三至六號所示之特約商店刷卡購物等語。經查：
(一)附表編號三號所示之消費時間為九十年十二月十一日，距附表編號一、二號所示
    之消費時間為九十年十二月四日，前後已有七日之久；且附表編號三號以後之消
    費，該持卡消費人均未與富邦銀行通話而取得授權號碼，已無從依此通話紀錄，
    經由比對聲紋而鑑定是否確為被告所為。而被告於附表編號一、二號所示之時間
    ，持富邦銀行前揭卡號信用卡刷卡消費後，其有可能恐東窗事發而將該信用卡丟
    棄而不敢再為使用，否則何以附表編號三號之刷卡消費日期距附表編號一、二號
    之刷卡消費日期，有七日之久，既然無從排除此一可能性，即難以被告持富邦銀
    行前揭卡號信用卡在百秀ＫＴＶ刷卡消費，遽認之後之所有刷卡消費之舉亦必出
    於被告之手。
(二)觀諸卷附附表編號一、二號所示簽帳單上之「甲○○」署押 (見偵查卷第二十四
    、二十五頁) 與卷附附表編號三號所示簽帳單上之「甲○○」署押 (見偵查卷第
    二十六頁)，其運筆順序、勾勒特徵即有明顯不同，難認係出自同一人之字跡。
(三)被告申請使用之0000000000號行動電話，於九十年十二月十一日晚上
    八時四十七分四十八秒 (即接近附表編號三號所示之刷卡消費時間) ，在台灣大
    哥大股份有限公司設於台北市○○區○○路二段四號五樓頂之基地台位置使用電
    話等情，有台灣大哥大股份有限公司雙向通聯資料查詢、該公司九十二年七月七
    日法警０九二二九九二０號函在卷可參（見偵查卷第六十二頁），依前開資料，
    堪認九十年十二月十一日晚上八時四十七分許，該0000000000號行動
    電話之使用人位在台北市○○區○○路二段四號附近，不可能於約三十分前、後
    之同日晚上八時四分、同日晚上九時十五分，在址設台北市松山區○○○路○段
    二十五號之一之曼尼頓運動用品社、台北市松山區○○○路○段四五號一樓之湄
    南小鎮刷卡付費，而行動電話幾乎均會隨身攜帶，此為吾人日常生活經驗所習知
    之事項，當時身在台北市木柵區之被告，實難於短短之半小時前、後前往台北市
    ○○○路曼尼頓運動用品社、湄南小鎮刷卡消費，亦難認定被告即為附表編號三
    、四號所示持卡消費之人。
(四)綜上所述，不能證明被告有為附表編號三至六號所示之持用富邦銀行前揭卡號信
    用卡刷卡消費，惟因此無罪部分與已起訴並經本院認定有罪部分 (即附表編號一
    、二號部分)有連續犯之裁判上一罪關係，爰不另為無罪之諭知。
據上論斷，應依刑事訴訟法第三百六十九條第一項前段、第三百六十四條、第二百九
十九條第一項前段，刑法第三百三十五條第一項、第二百十六條、第二百十條、第三
百三十九條第二項、第一項、第五十五條、第四十一條第一項前段、第二百十九條、
第三十八條第一項第二款，罰金罰鍰提高標準條例第一條前段，判決如主文。
本本案經檢察官賴俊雄到庭執行職務。
中　　　華　　　民　　　國　　九十三　　年　　 十一 　　月　　 三十 　　日
                              臺灣高等法院刑事第二十四庭
                                      審判長法  官  陳　貽　男
                                            法  官  陳　憲　裕
                                            法  官  徐　世　禎
右正本證明與原本無異。
如不服本判決，應於收受送達後十日內向本院提出上訴書狀，其未敘述上訴之理由者
並得於提起上訴後十日內向本院補提理由書（均須按他造當事人之人數附繕本）。
　　                                        書記官  陳　玲　憶
中　　　華　　　民　　　國　　九十三　　年　　 十一 　　月　　 三十 　　日
附錄：本案論罪科刑法條全文
中華民國刑法第二百一十六條
(行使偽造變造或登載不實之文書罪)
行使第二百十條至第二百十五條之文書者，依偽造、變造文書或登載不實事項或使登
載不實事項之規定處斷。
中華民國刑法第二百一十條
(偽造變造私文書罪)
偽造、變造私文書，足以生損害於公眾或他人者，處五年以下有期徒刑。
附表：
┌──┬────┬────┬────────┬──────┬────┬──┐
│編號│冒刷時間│特約商店│地址            │電話        │冒刷金額│狀態│
├──┼────┼────┼────────┼──────┼────┼──┤
│１  │901204  │百秀ＫＴ│北市○○○路○段 │00-00000000 │  9300  │通過│
│    │00:39   │Ｖ      │105巷12之6號B1  │            │        │    │
├──┼────┼────┼────────┼──────┼────┼──┤
│２  │901204  │百秀ＫＴ│北市○○○路○段 │00-00000000 │ 41700  │通過│
│    │00:44   │Ｖ      │105巷12之6號B1  │            │        │    │
├──┼────┼────┼────────┼──────┼────┼──┤
│３  │901211  │曼尼頓運│台北市松山區南京│00-00000000 │  4160  │通過│
│    │20:04   │動用品  │東路4段25號之1  │            │        │    │
├──┼────┼────┼────────┼──────┼────┼──┤
│４  │901211  │湄南小鎮│台北市松山區南京│00-00000000 │  1448  │通過│
│    │21:15   │        │東路4段45號1樓  │            │        │    │
├──┼────┼────┼────────┼──────┼────┼──┤
│５  │901213  │夏上小吃│北市○○○路119 │00-00000000 │ 19000  │通過│
│    │01:56   │店SUMMER│巷81號1樓       │            │        │    │
├──┼────┼────┼────────┼──────┼────┼──┤
│６  │901213  │夏上小吃│北市○○○路119 │00-00000000 │  1900  │通過│
│    │01:50   │店SUMMER│巷81號1樓       │            │        │    │
├──┼────┼────┼────────┼──────┼────┼──┤
│總計│        │        │　　　　　　　　│　　　　　　│　　　  │　　│
└──┴────┴────┴────────┴──────┴────┴──┘
